# 燃气公司初装费如何确认收入

提问人：denghaifu 时间：2015-09-17 12:22:34
陈版怎么看这个问题

回答人：chenyiwei
这个问题自新准则生效以来一直有争议。我的观点是新准则下不应沿用财会[2003]16号文，建议按照IFRIC 18的精神处理。